# 大股东以原始股价格转让股权给新聘任高管的问题

提问人：stevenza 时间：2019-07-15 11:33:34
A 公司为 2018 年 1 月 1 日新成立的股份有限公司，当时注册资本 1 亿元，对应 1000 万股，每股价格 10 元。 2019 年 5 月底，A 公司的子公司新招聘一名技术员工张某，张某为专业技术人员。A 公司的实际控制人也是最大的股东，李某，以每股 10 元的价格向张某转让 1 万股股份。A 公司为 pre-ipo 企业，但 2019 年作为申报期的第一年。A 公司自成立以来，一直盈利，且没有发生任何外部股权融资或者股权转让行为。
请问陈老师，大股东李某以原始股的价格转让给张某，是否构成股权激励？
该如何进行账务处理？由于没有合理的估值，是否需要单独进行评估和审计？

回答人：chenyiwei
大股东李某按原始成本将部分 A 公司股份转让给子公司的员工，构成股份支付。假设无等待期，则：
1 、该员工任职的子公司：按标的股份于授予日的公允价值减去转让价格的差额，借：管理费用，贷：资本公积
2 、A 公司：按上述相同金额，借：长期股权投资——子公司，贷：资本公积上述标的股份于授予日的公允价值应参照《北京注册会计师协会专家委员会提示 [2016] 第 8 号——IPO 企业股权激励工具关注的审计重点》中的第二项 “关注IPO 企业股权激励的初始计量” 中的相关指引确定。